臺灣高雄地方法院刑事判決　　　　　　　　94年度易字第91號
公　訴　人　臺灣高雄地方法院檢察署檢察官
被　　　告　乙○○
　　　　　　甲○○
　　　　　　丁○○
　　　　　　己○○
上列被告因傷害等案件，經檢察官提起公訴（93年度偵字第1182
9 號），本院判決如下：
    主  文
乙○○共同連續傷害人之身體，處有期徒刑陸月，如易科罰金，
以佰元折算壹日。
甲○○、丁○○共同傷害人之身體，各處有期徒刑月，如易科
罰金，均以佰元折算壹日。
己○○傷害人之身體，處有期徒刑肆月，如易科罰金，以佰元
折算壹日。
乙○○其餘被訴部分無罪。
    事  實
一、緣乙○○、甲○○、丁○○與己○○長期因計程車排班問題
    心生怨隙。於民國92年10月19日晚上9 時20分許，在高雄縣
    路竹鄉○○路上「樹人醫護管理專科學校」（下稱「樹人醫
    專」）前，乙○○因見己○○之女戊○○與丙○○分別駕駛
    計程車進入樹人醫專，且與丙○○發生超車行車糾紛，竟夥
    同4 名真實姓名年籍不詳之成年男子，基於共同傷害之概括
    犯意聯絡，由其中1 人強行開啟丙○○駕駛座車門，與丙○○發生拉扯（未提傷害告訴），另由4 名年籍不詳成年男子
    中1 人捉住戊○○左頸並毆打戊○○右臉頰，使戊○○受有
    右臉瘀腫、左頸瘀腫之傷害。隨後乙○○便駕駛車牌號碼72
    0-LS號計程車搭載上開4 名男子離去，於途中適遇己○○駕
    駛計程車至現場瞭解狀況，乙○○即將己○○之計程車攔下
    ，並夥同上開4 名男子承上開共同傷害之犯意聯絡，由上開
    4 名男子中1 人（光頭男子）將己○○強行從車內拉下，乙○○及上開4 人即分別以腳踢及持鋁棒、鐵製物等方式共同
    毆打己○○全身，後己○○之妻辛○○接獲通知趕到現場，
    見己○○全身血跡斑斑，便向前加以阻擋，惟乙○○及上開
    4 名男子仍分別以徒手或手持鋁棒等方式繼續毆打己○○，
    待己○○倒臥在地後，乙○○始駕駛車牌號碼720-LS號計程
    車搭載4 人離去，離去前，仍接續前開傷害犯意，倒車往己○○左腳壓過。
二、於辛○○扶持己○○欲離去時，己○○因見甲○○、丁○○
    分別駕駛車牌號碼為8Q-210號、4O1-LT號之計程車進入樹人
    醫專，以為甲○○等2 人與乙○○等人係同夥，便基於傷害
    之犯意，先後強拉丁○○、甲○○（未提傷害告訴）下車，
    並徒手毆打丁○○等2 人，致丁○○受有左臉挫擦傷、右下
    胸部挫擦傷、上腹部5 處挫擦傷、左臉部挫傷瘀血等傷害。
    丁○○、甲○○因不甘被打，亦基於共同傷害之犯意聯絡，
    由甲○○手持1 根4 至5 寸鐵器往己○○大腿雙側及腹部毆
    打，丁○○則徒手朝己○○頭、臉等部位毆打。己○○因乙○○、真實姓名年籍不詳之成年男子4 人及丁○○、甲○○
    上開密接時、地之分別傷害犯行，致受有臉部瘀腫及裂傷、
    腦震盪、右腕裂傷併肌腱斷裂、左足第五蹠骨骨折、腹部鈍
    傷瘀青、右前臂、左肘挫傷、頭皮裂傷、雙側大腿挫傷瘀青
    等傷害。
三、案經戊○○、丁○○、己○○訴由高雄縣政府警察局湖內分
    局報送臺灣高雄地方法院檢察署檢察官偵查起訴。
    理  由
壹、程序方面（本案證據能力之認定）：
一、按被告以外之人於偵查中向檢察官所為陳述，除顯有不可信
    之情況者外，得為證據，刑事訴訟法第159 條之1 第2 項定
    有明文。偵查中對被告以外之人所為之偵查筆錄，或被告以
    外之人向檢察官所提之書面陳述，性質上均屬傳聞證據。惟
    現階段刑事訴訟法規定檢察官代表國家偵查犯罪、實施公訴
    ，依法其有訊問被告、證人及鑑定人之權，證人、鑑定人且
    須具結，而實務運作時，檢察官偵查中向被告以外之人所取
    得之陳述，原則上均能遵守法律規定，不致違法取供，其可
    信度極高。本件證人戊○○、己○○、丁○○、甲○○於檢
    察官偵查中所為之證述，性質上雖屬傳聞證據，惟係偵查中
    向檢察官所為之證述，並經具結，且無顯有不可信之情況，
    衡諸上開規定，自具有證據能力。
二、按被告以外之人（包括證人、鑑定人、告訴人、被害人及共
    同被告等）於審判外之陳述雖不符刑事訴訟法第159 條之1
    至之4 等四條之規定，而經當事人於審判程序同意作為證據
    ，法院審酌該言詞陳述或書面陳述作成時之情況，認為適當
    者，亦得為證據；當事人、代理人或辯護人於法院調查證據
    時，知有刑事訴訟法第159 條第1 項不得為證據之情形，而
    未於言詞辯論終結前聲明異議者，視為有前項之同意，同法
    第159 條之5 定有明文。立法意旨在於傳聞證據未經當事人
    之反對詰問予以核實，原則上先予排除。惟若當事人已放棄
    反對詰問權，於審判程序中表明同意該等傳聞證據可作為證
    據；或於言詞辯論終結前未聲明異議，基於尊重當事人對傳
    聞證據之處分權，及證據資料愈豐富，愈有助於真實發見之
    理念，且強化言詞辯論主義，使訴訟程序得以順暢進行，上
    開傳聞證據亦均具有證據能力。本案被告甲○○於警詢中之
    陳述，對被告甲○○以外之其他被告而言及卷附之高新醫院
    診斷書、高雄醫學大學附設中和紀念醫院診斷書、溫有諒醫
    院診斷書各1 份，其性質雖屬傳聞證據，且查無符合同法第
    159 條之1 至之4 等前四條之情形，然上開警詢筆錄內容及
    書面陳述，業經本院審理時予以提示並告以要旨，且各經檢
    察官及被告等人表示意見，渠等均未於言詞辯論終結前對該
    筆錄及診斷書等異議，依上開規定，已擬制同意其有證據能
    力，本院審酌上開筆錄、診斷書等作成時之情況，亦無不當
    情形，認為以之作為本案之證據亦屬適當，是被告甲○○於
    警詢中所為陳述及卷附之高新醫院診斷書、高雄醫學大學附
    設中和紀念醫院診斷書、溫有諒醫院診斷書各1 份，應具有
    證據能力。
貳、實體方面：
一、有罪部分：
(一)、訊據被告乙○○、甲○○、丁○○、己○○均矢口否認傷害
    犯行，被告乙○○辯稱：於92年10月19日晚上，伊有載客去
    樹人醫專，並有與丙○○發生拉扯，但沒有打戊○○及己○○，亦無載4 名年籍不詳之男子離開，當日係己○○下車用
    手敲打伊汽車後玻璃，伊被己○○打，並未打己○○云云；
    被告甲○○辯稱：伊自幼有小兒麻痺症，怎會與己○○打架
    ，當日係己○○及己○○太太打伊，伊有驗傷，但未提出傷
    害告訴等語；被告丁○○辯稱：伊未出手打被告己○○，是
    己○○打伊，己○○打伊時即有流血了，所以伊車上也有己○○之血跡云云；被告己○○辯稱：伊當時被打的很嚴重，
    要趕快去就醫，怎麼還會用車子將甲○○、丁○○攔住，是
    丁○○下車打伊，伊太太辛○○為保護伊與丁○○發生拉扯
    ，伊沒有打甲○○、丁○○云云。惟查：
  １、被告乙○○有於上揭犯罪事實一所載時、地，夥同姓名年
      籍不詳成年男子4 人共同連續傷害戊○○及乙○○等情，
      有下列證據可資為證：
    (1)證人即告訴人戊○○於偵訊中證稱：於92年10月19日，乙○○等人在樹人醫專前面看到我跟丙○○要進去，他們就
      打丙○○，還有1 個不認識的人打我右臉。打完之後，就
      坐車牌號碼720-LS車子離開，乙○○沒有打我，但是他帶
      來的人有打我等語（見偵卷笫26、27頁）及於本院審理時
      證稱：於92年10月19日晚上9 時有開計程車載客人到樹人
      醫專，我進去之後就有看到乙○○及另外4 名姓名不詳之
      人圍在一起講話，看到我跟丙○○載客進來，乙○○跟其
      他4 個不詳姓名之人就衝過來，強開丙○○的車門，我看
      到他們強開丙○○的車門，我就大喊說為什麼做生意做到
      用暴力的行為，而且要勸阻，其中有1 個姓名年籍不詳之
      人就衝過來並抓住我的脖子，打我右臉的人不是庭上之3
      位被告，而是乙○○載來的人，該人打完之後就坐乙○○
      的計程車離開等語甚詳（見本院卷笫123 、124 、127 頁
      審判筆錄）。而92年10月19日丙○○確有與乙○○因行車
      糾紛發生摩擦，且有人拉丙○○車門及與丙○○發生拉扯
      ，乙○○後開車離開等情，並據丙○○於本院審理時證稱
      在卷（見本院卷笫129 至131 頁），另被告乙○○亦自承
      ：案發當日有與丙○○因超車發生爭吵，且車上有載3 、
      4 個人，當日有開車牌號碼720-LS號計程車離開等語（見
      本院卷第54、181 頁），與證人即告訴人戊○○上開證述
      情節亦相符。再者，告訴人戊○○於92年10月19日受有右
      臉瘀腫、左頭瘀腫之傷害，亦有高新醫院診斷書1 紙附卷
      可稽（見警卷笫20頁）。又毆打戊○○之人雖非被告乙○○，然衡以上開4 名姓名年籍不詳之成年男子，前先與被
      告乙○○圍在一起交談，看到戊○○跟丙○○載客進來，
      乙○○跟其他4 個不詳姓名之人就衝過來，強開丙○○的
      車門，並由其中1 人抓住戊○○脖子及打戊○○右臉，該
      人打完戊○○之後復坐乙○○的計程車離開，後更與乙○○共同毆打己○○等情以觀，自堪認被告乙○○與上開姓
      名年籍不詳之成年男子4 人有共同傷害之犯意聯絡及行為
      分擔。是被告乙○○有犯罪事實一所載與姓名年籍不詳成
      年男子4 人共同傷害戊○○之犯行，應堪以認定，被告乙○○上開所辯：有與丙○○發生拉扯，但沒有打戊○○云
      云，不足採信。
    (2)證人即告訴人己○○於檢察官偵查中證稱：乙○○開車擋
      住我的車頭，他跟車子裡面的人說「給他死」，從他的車
      子下來共5 個人，光頭的先拉我下車，然後5 個人就打我
      ，其中乙○○是用腳踢我，其他人拿球棒及鐵製的東西。
      乙○○要離開時還開車輾過我的腳，造成我的腳骨折等語
      （見偵一卷笫69頁）及於本院審理時證稱：案發當日，我
      將車停在樹人醫專的空地，裡面有1 個光頭的人，把我拉
      下車，之後乙○○及車上4 人共5 個人一起打我，全身都
      打，乙○○並且說就是這個人，「對」，乙○○係徒手打
      我及腳踢，我用右手舉到頭頂欲阻擋，頭被打到，右手肌
      腱都有受傷。我太太趕來的時候他們還在打，乙○○等人
      打完後，由乙○○開車離開，倒退的時候又開車壓我左腳
      的腳盤彎曲部分，第一波打完後，我腳受傷沒有辦法走，
      手也受傷，頭部也受傷，鼻子旁邊的臉部及右手手肘受傷
      等語綦詳（見本院卷笫117 至122 頁審判筆錄），核與證
      人（即告訴人己○○之妻）辛○○於本院審理時證稱：我
      到現場的時候，乙○○等人還沒有走，己○○全身都是血
      ，乙○○帶4 個人還在打己○○，乙○○是徒手，其他人
      拿鋁棒與不明兇器，打己○○頭及身體。乙○○可能因為
      人多想逃，上車要離開的時候還倒車壓我先生的腳等語相
      符（見本院卷笫133 至137 頁審判筆錄）。又告訴人己○○於92年10月19日經急診送醫（含己○○等人傷害行為及
      後述丁○○、甲○○之共同傷害行為所致），受有臉部瘀
      腫及裂傷、腦震盪、右腕裂傷併肌腱斷裂、左足第五蹠骨
      骨折、腹部鈍傷瘀青、右前臂、左肘挫傷、頭皮裂傷、雙
      側大腿挫傷瘀青等傷害，並有高雄醫學大學附設中和紀念
      醫院診斷書1 紙附至卷可佐（見警卷第19頁）。是被告乙○○有犯罪事實一所載與姓名年籍不詳成年男子4 人共同
      傷害己○○之犯行，亦堪以認定，被告乙○○上開所辯：
      伊沒有打己○○，亦無載4 名年籍不詳之男子離開，當日
      係己○○下車用手敲打伊汽車後玻璃，伊係被己○○打，
      並未打己○○云云，不足採信。
  ２、被告己○○有於上揭犯罪事實二所載時、地，傷害丁○○
      ，致丁○○受有犯罪事實二所載傷勢等情，業據證人即告
      訴人丁○○於偵訊中證稱：案發當日，己○○擋住我的路
      ，他踢我的車子，把我拉下車來，我的胸前被抓傷，頭被
      己○○打到淤血等語（見偵卷笫70頁）及於本院審理時證
      稱：案發當日我在樹人醫院載學生下車以後，要再前往夜
      市，在車子開到環球路口時，我看到己○○與他太太，他
      先用腳踢我的車門，我趕快把我的玻璃車窗搖下來，他伸
      手進車內抓我的人，在抓的時候有徒手打到我的頭及臉，
      我的手機也被他拿去，我急著要拿回手機就下車，要他弄
      清楚，我下車時他也有用拳頭揮拳打我，但是有無打到我
      不知道，因為我想要拿回手機，後來己○○把手機丟到旁
      邊，我就去找了，這時候我回頭就看到他在打甲○○，只
      有己○○打我，他太太辛○○沒有，受傷後派出所警察叫
      我去驗傷，我當日就去溫有諒醫院驗傷，當日所受之傷如
      卷內驗傷單所示等語（見本院卷笫167 至170 頁），核與
      證人甲○○於警詢中陳稱：案發當時，我跟8Q-210號計程
      車駕駛人丁○○載客至樹人醫專，回程行至環球路口，己○○隨即攔下我跟丁○○，並趨前用腳踢8Q-210號車的駕
      駛座車門，拉下丁○○並毆打等語（見警卷笫9 、10頁）
      及於檢察官偵查中證稱：己○○先踼林道明之車子後，再
      過來把我拉下車，用手打我，我有看到己○○打丁○○等
      語（見偵卷笫71頁）相符。又丁○○於92年10月19日當日
      受有左臉挫擦傷、右下胸部挫擦傷、上腹部5 處挫擦傷、
      左臉部挫傷瘀血等傷害乙情，亦有溫有諒醫院診斷書1 份
      在卷可稽（見警卷笫22頁），是被告己○○有上揭犯罪事
      實二所載傷害丁○○之犯行，亦堪以認定，被告己○○上
      開所辯：伊當時被打的很嚴重，沒有打甲○○、丁○○云
      云，不足採信。
  ３、被告丁○○、甲○○有於上揭犯罪事實二所載時、地，共
      同傷害己○○等情，業據證人即告訴人己○○於本院審理
      時證稱：乙○○等人第一波打完我以後離開，丁○○、甲○○就開車過來，丁○○下車，就徒手用拳頭打我的額頭
      ，甲○○就拿1 個幾吋長的鐵打我的下腹部，丁○○先打
      我，再來是甲○○。丁○○打我時，有我太太辛○○及學
      生目睹，甲○○打我時，有我太太辛○○及學生目睹，另
      外要結束時，壬○○剛好趕到現場，當日受有如卷內診斷
      證明書所示之傷勢等語綦詳（見本院卷笫117 至122 頁審
      判筆錄），核與證人辛○○於本院審理時證稱：丁○○及
      甲○○從樹人醫專開2 台車出來，下來就開始打己○○，
      丁○○是徒手打，用拳頭打，甲○○有拿1 支鐵的東西打
      己○○下腹部，己○○被打時，我右手攙扶著己○○，左
      手用手機打他們，我沒有受傷，我有親眼看到丁○○、甲○○打我先生己○○等語（見本院卷笫134 至137 頁審判
      筆錄）及證人壬○○於本院審理時證稱：我到案發現場時
      ，看到己○○、甲○○在拉扯等語（見本院卷笫162 頁）
      相符。又告訴人己○○因被告丁○○、甲○○上揭共同傷
      害行為與被告乙○○、真實姓名年籍不詳之成年男子4 人
      前揭共同傷害行為，致受有臉部瘀腫及裂傷、腦震盪、右
      腕裂傷併肌腱斷裂、左足第五蹠骨骨折、腹部鈍傷瘀青、
      右前臂、左肘挫傷、頭皮裂傷、雙側大腿挫傷瘀青等傷害
      ，亦有高雄醫學大學附設中和紀念醫院診斷書1 紙附至卷
      可佐（見警卷第19頁）。是被告丁○○、甲○○有犯罪事
      實二所載共同傷害己○○之犯行，亦堪以認定，被告丁○○上開所辯：伊未出手打被告己○○云云及被告甲○○上
      開辯稱：伊自幼有小兒麻痺症，未與己○○打架云云，均
      不足採信。又被告乙○○等及丁○○、甲○○上述2 次分
      別傷害告訴人己○○行為，傷害之時間、地點極為密接，
      更均包括頭及身體多處，於混亂中致己○○受有上開多處
      傷勢，就上開傷勢全部已難以逐一詳加細分為何人所造成
      ，附予敘明。。
  ４、綜上，被告乙○○、己○○、丁○○、甲○○上開否認傷
      害犯行之辯解，均不足採信，渠等有事實欄所載傷害犯行
      ，均堪以認定，應依法論科。
(二)、核被告乙○○、甲○○、丁○○、己○○所為，均係犯刑法
    笫277 條笫1 項傷害罪。被告乙○○與真實姓名年籍不詳之
    4 名成年男子間，就犯罪事實一之傷害戊○○、己○○犯行
    ，均有犯意之聯絡及行為之分擔，皆為共同正犯。被告丁○○、甲○○就犯罪事實二之傷害己○○犯行，有犯意之聯絡
    及行為之分擔，皆為共同正犯。又被告乙○○共同傷害己○○倒地後，於開車搭載姓名年籍不詳之4 人離去前，雖又倒
    車往己○○左腳壓過，惟上開2 次傷害己○○行為之時間、
    地點密接，且均係侵害己○○同一法益，應屬一犯意接續多
    次行為，為接續犯，屬單純一罪。至被告乙○○先後分別傷
    害戊○○、己○○之犯行，時間緊接，方法相同，所犯復為
    構成要件相同之罪名，顯係基於概括犯意反覆為之，應依連
    續犯規定論以一罪，並依法加重其刑。爰審酌被告乙○○曾
    有竊盜、違反毒品危害防制條例等前科之素行（均不構成累
    犯），被告甲○○曾有賭博、傷害、毀損等前科之素行（均
    不構成累犯），被告丁○○曾有違反肅清煙毒條例前科之素
    行（不構成累犯），被告己○○曾有傷害、毀損等前科之素
    行（不構成累犯）。渠等因己○○計程車未排班載客等問題
    而心生怨隙時，竟不思理性、和平之手段解決紛爭，被告乙○○竟夥同他人共同傷害戊○○及己○○，且傷害己○○之
    犯罪手段及所生危害均非輕微。另被告己○○未查明緣由即
    率而徒手毆打傷害丁○○（至傷害甲○○部分未據甲○○告
    訴），致丁○○受有左臉挫擦傷等多處傷害，被告丁○○及
    甲○○則係因不甘被打而共同傷害己○○，另衡被告乙○○
    、甲○○、丁○○、己○○犯後均飾詞否認犯行，態度均不
    佳及渠等分別之犯罪手段、所生危害、智識程度、生活狀況
    等一切情狀，認檢察官請求量處被告乙○○、己○○各有期
    徒刑7 月，被告丁○○、甲○○各有期徒刑6 月稍嫌過重，
    而酌情分別量處如主文所示之刑，並均諭知易科罰金之折算
    標準，以資懲戒。
二、無罪部分：
(一)、公訴意旨另以：被告乙○○於92年10月19日晚上9 時10分許
    ，在樹人醫專前，以「等一下要讓你死的很難看。」等語向
    己○○恐嚇，使己○○心生畏懼，因認被告乙○○另涉犯刑
    法第305 條恐嚇危害安全罪嫌等語。
(二)、按犯罪事實應依證據認定之，無證據不得認定犯罪事實，又
    不能證明被告犯罪或其行為不罰者，應諭知無罪之判決，刑
    事訴訟法第154 條第2 項及第301 條第1 項分別定有明文。
    又認定犯罪事實所憑之證據，雖不以直接證據為限，間接證
    據亦包括在內，然無論直接或間接證據，其為訴訟上之證明
    ，須於通常一般之人均不致於有所懷疑，而得確信其為真實
    之程度者，始得據之為有罪之認定，倘其證明尚未達到此一
    程度，而有合理性懷疑之存在時，即無從為有罪之認定（最
    高法院76年台上字第4986號判例意旨參照）。再按刑事訴訟
    法上所謂認定犯罪事實之證據，係指足以認定被告確有犯罪
    行為之積極證據而言，該項證據自須適合於被告犯罪事實之
    認定，始得採為斷罪資料；犯罪事實之認定，應憑真實之證
    據，倘證據是否真實尚欠明顯，自難以擬制推測之方法，為
    其判斷之基礎（最高法院53年台上字第656 號及29年上字第
    3105號判例可資參照）。
(三)、公訴人認被告乙○○涉有上揭恐嚇危害安全罪嫌，無非係以
    告訴人己○○於警詢及偵訊中之指訴為其主要論據。訊據被
    告乙○○堅決否認有何恐嚇己○○之犯行，辯稱：伊沒有對
    己○○說過「等一下要讓你死的很難看」這句話等語。
(四)、經查：
１、被告乙○○並沒有說「等一下要讓你死的很難看」這句話，
    那是莊連福講的等情，業據告訴人己○○於本院審理時陳稱
    甚詳在卷（見本院卷笫181 頁審判筆錄），核與被告乙○○
    上開所辯：伊沒有對己○○「等一下要讓你死的很難看」這
    句話等語相符，復無任何證據在卷足資佐證莊連福與乙○○
    有何共同恐嚇危害安全之犯意聯絡及行為分擔，是被告乙○○上開所辯其無恐嚇己○○之犯行，自堪信為真實。
２、又告訴人之告訴，係以使被告受刑事訴追為目的，是其陳述
    是否與事實相符，仍應調查其他證據以資審認，尚難僅憑告
    訴人之片面指訴，遽入人罪。本件公訴人就被告乙○○涉犯
    恐嚇危害安全罪嫌，除提出告訴人己○○於警詢及偵訊中片
    面指訴外，並未能提出其他證據供本院調查審認以資佐憑，
    況告訴人己○○於本院審理時復已明確陳稱：被告乙○○並
    沒有說「等一下要讓你死的很難看」這句話，那是莊連福講
    的等語，已如前述，與告訴人己○○前於警詢及偵查中所指
    訴之情，前後已非一致，是本院尚難僅憑告訴人己○○前後
    不一之片面指訴，即遽認被告乙○○有公訴人所指恐嚇危害
    安全犯行。
３、綜上所述，被告乙○○所辯：伊沒有對己○○說「等一下要
    讓你死的很難看」這句話，無恐嚇危害己○○安全之犯行等
    語，堪信為真實。公訴人就被告乙○○涉有恐嚇危害安全犯
    行，所據之證據資料，並未達於通常一般人均不至於有所懷
    疑，堪予確信其已臻真實之程度，揆諸前揭法條規定及說明
    ，當無從據以為被告乙○○有恐嚇危害安全罪之認定。此外
    ，復查無其他積極事證足認被告乙○○有何公訴意旨所指之
    恐嚇危害安全犯行，就被告乙○○上開被訴恐嚇危害安全罪
    部分（即被告乙○○被訴傷害外之其餘被訴部分，且為數罪
    併罰關係），自應為被告乙○○無罪之諭知。
據上論斷，應依刑事訴訟法第299 條第1 項前段、第301 條第1
項前段，刑法第28條、笫56條、笫277 條笫1 項、笫41條笫1 項
前段，罰金罰鍰提高標準條例笫1 條前段、笫2 條，判決如主文
。
本案經檢察官庚○○到庭執行職務。
中　　華　　民　　國　　94　　年　　12　　月　　28　　日
                  鳳山刑事第一庭審判長法  官　陳志銘
                                      法  官　林勇如
                                      法  官　林永村
以上正本證明與原本無異。
如不服本判決，應於判決送達後10日內，向本院提出上訴狀。
中　　華　　民　　國　　94　　年　　12　　月　　28　　日
                                      書記官  李祥銘
附錄本判決論罪之法條：
中華民國刑法第277條
(普通傷害罪)
傷害人之身體或健康者，處3 年以下有期徒刑、拘役或1 千元以
下罰金。
犯前項之罪因而致人於死者，處無期徒刑或7 年以上有期徒刑；
致重傷者，處3 年以上10年以下有期徒刑。
